【裁判字號】    92,訴,1164
【裁判日期】    920919
【裁判案由】    毒品危害防制條例
【裁判全文】
臺灣桃園地方法院刑事判決                        九十二年度訴字第一一六四號
    公  訴  人  臺灣桃園地方法院檢察署檢察官
    被      告  甲○○
右列被告因違反毒品危害防制條例案件，經檢察官提起公訴（九十二年度毒偵緝字第
一六一號），本院判決如左：
    主  文
甲○○施用第一級毒品，處有期徒刑陸月，如易科罰金，以參佰元折算壹日。扣案之
第一級毒品海洛因壹包（驗餘淨重零點零貳公克）沒收銷燬之；又施用第二級毒品，
處有期徒刑貳月，如易科罰金，以參佰元折算壹日。應執行有期徒刑柒月，如易科罰
金，以參佰元折算壹日。扣案之第一級毒品海洛因壹包（驗餘淨重零點零貳公克）沒
收銷燬之。
    事  實
一、甲○○前因施用毒品案件，經裁定送觀察、勒戒後，認無繼續施用毒品之傾向，
    業經台灣桃園地方法院檢察署檢察官檢察官於民國九十一年二月七日，以九十一
    年度毒偵字第一二０號為不起訴處分確定。嗣甲○○猶不知警惕，復於九十一年
    八月二日中午，在桃園縣大溪鎮○○路田心國小附近，非法施用第一、二級毒品
    海洛因、安非他命各乙次，為警於九十一年八月三日一時四十分許，在桃園縣大
    溪鎮○○路田心國小前查獲，並扣得第一級毒品海洛因（驗餘淨重零點零貳公克
    ），經依本院九十一年度毒聲字第二九二四號裁定送觀察、勒戒後，認有繼續施
    用毒品之傾向，以九十二年毒聲字第一三七六號裁定令入戒治處所施以強制戒治
    一年。
二、案經桃園縣政府警察局大溪分局移送台灣桃園地方法院檢察署檢察官偵查起訴。
    理  由
一、訊據被告甲○○對右揭施用毒品之事實於本院審理時坦承不諱，被告於九十一年
    八月三日一時四十分許為警查獲後所採尿液經送檢驗結果其中嗎啡（由於海洛因
    於人體內會代謝成為嗎啡，故涉嫌吸食海洛因者係檢驗其尿液中之嗎啡反應）及
    安非他命均呈陽性反應等情，有卷附桃園縣衛生局不法藥物尿液檢定書乙紙在卷
    可參；另被告查獲時所扣得之海洛因白色粉末一包經送鑑定，確係第一級毒品海
    洛因（驗餘淨重零點零貳公克），此有法務部調查局所出具之鑑定通知書乙件附
    卷可憑；是均足認其前開自白與事實相符。又被告曾因施用第二級毒品，經裁定
    送觀察、勒戒後，認無繼續施用毒品之傾向，業經台灣桃園地方法院檢察署檢察
    官檢察官於民國九十一年二月七日，以九十一年度毒偵字第一二０號為不起訴處
    分確定。此有台灣高等法院被告全國前案紀錄表、台灣桃園地方法院檢察署前案
    資料查註記錄表及台灣桃園地方法院檢察署民國九十一年二月七日九十一年度毒
    偵字第一二０號不起訴處分書各乙件在卷可按。其復因本件施用第一、二級毒品
    犯行，於九十一年三月六日，經本院以九十一年毒聲字第二九二四號裁定送觀察
    、勒戒後，認有繼續施用毒品之傾向，以九十二年毒聲字第一三七六號裁定令入
    戒治處所施以強制戒治一年。此有本院以九十一年毒聲字第二九二四號裁定、九
    十二年毒聲字第一三七六號裁定附卷可稽，從而被告之犯行足可認定。
二、按海洛因、安非他命分別為毒品危害防制條例第二條第二項第一款、第二款所規
    範之第一級毒品及第二級毒品，被告甲○○予以施用，核其所為係犯同條例第十
    條第一、二項之施用第一、二級毒品罪。其施用毒品前後持有毒品之低度行為，
    為施用之高度行為所吸收，不另論罪。被告所犯上開二罪間，犯意個別，行為不
    同，應分論併罰。爰審酌被告已有多次施用成癮性毒品之犯行，其業因施用第二
    級毒品，經檢察官為不起訴處分後，猶再犯本件施用第一、二級毒品罪，有前開
    台灣高等法院被告全國前案紀錄表、台灣桃園地方法院檢察署前案資料查註記錄
    表各乙紙在卷可稽，戕害自身身心健康甚鉅，且其屢因施用毒品經查獲、觀察、
    勒戒及強制戒治後，仍未能悔過自新，意志力、自制力顯極薄弱，惟因尚未對社
    會造成重大危害，且犯罪後之態度尚稱良好等一切情狀，分別量處如主文所示之
    刑，並定其應執行之刑及諭知科罰金之折算標準，以資懲儆。
三、扣案之第一級毒品海洛因（驗餘淨重零點零貳公克），被告雖否認為其所有，辯
    稱為其友人所遺留云云。惟查海洛因係毒品，依毒品危害防制條例第十八條第一
    項前段規定，不問屬於犯人與否，均應沒收銷燬之，爰併諭知沒收銷燬之。
四、據上論斷，應依刑事訴訟法第二百九十九條第一項前段、毒品危害防治條例第十
    條第一項、第二項、第十八條第一項前段，刑法第十一條前段、第四十一條第一
    項前段、第二項、第五十一條第五款、罰金罰鍰提高標準條例第二條，判決如主
    文。
本案經檢察官胡樹德到庭執行職務。
中      華      民      國      九十二      年    九    月     十九     日
                                臺灣桃園地方法院刑事第四庭
                                    法  官   沈 士 亮
右正本證明與原本無異。
如不服本判決，應於判決送達後十日內向本院提出上訴狀( 應附繕本 )，上訴於
臺灣高等法院。
                                    書記官   邱 志 堅
中      華      民      國      九十二      年    九    月     十九     日
附錄本案論罪科刑法條全文：
毒品危害防制條例第十條
施用第一級毒品者，處六月以上五年以下有期徒刑。
施用第二級毒品者，處三年以下有期徒刑。
毒品危害防制條例第十八條
查獲之毒品及專供製造或施用毒品之器具，不問屬於犯人與否，均沒收銷
燬之。但合於醫藥或研究之用者，得不予銷燬。
前項合於醫藥或研究用毒品或器具之管理辦法，由法務部會同行政院衛生
署定之。


司法院資訊處製作；財團法人民間司法改革基金會備份。
